# 销售折扣开具收据的业务处理

提问人：38160176 时间：2012-04-28 12:31:36
求助：给销售客户的返利，开具的是收据，账务处理为：借：销售费用 贷：应收账款 这样的会计处理可以吗？

回答人：chenyiwei
不恰当。返利在会计上一般应当冲减销售收入而不是计入销售费用。税务上对于票据证明的要求，可参考国税发[2004]136号、国税函[2006]1279号、国税函[2010]56号和增值税专用发票使用的相关规定处理。如果你凭对方开出的收据入帐，则增值税方面不能抵减销项税额，所得税前也不能扣除。

回答人：chenyiwei
回复 38160176 的帖子
1 、理论上会计和税务应当是互相独立的，仅仅是提供凭证的形式不同不会导致会计处理方法出现差异。但你所说的做法，应关注税务上的合规性风险，不合规的凭证可能导致税务上不能冲减增值税销项税额和／或不能在企业所得税前扣除该项折让。
2 、我理解只有尽可能根据历史经验等可用信息，尽可能提升相关估计的可靠性，但这个问题不是完全可以解决的，后续总会需要作一些会计估计变更，只是影响幅度不同而已。此问题也请有这方面实务操作经验的网友多多协助，谢谢！